臺灣高等法院刑事判決　　　　　　　 96年度交上易字第203號
上　訴　人　台灣台北地方法院檢察署檢察官
被　　　告　乙○○
上列上訴人因被告公共危險案件，不服台灣台北地方法院96年度
交易字第103號，中華民國96年4月27日第一審判決（聲請簡易判
決處刑案號：台灣台北地方法院檢察署95年度偵字第26710號，
原審法院改依通常程序審理）提起上訴，本院判決如下：
    主  文
原判決撤銷。
乙○○服用酒類，不能安全駕駛動力交通工具而駕駛，處有期徒
刑柒月，減為有期徒刑月又拾伍日，如易科罰金，以新臺幣壹
仟元折算壹日。
    事  實
一、乙○○為計程車司機，平日以駕駛營業自小客車為業，於民
    國93年間，即因飲用酒精，不能安全駕駛動力交通工具而駕
    駛車輛，為台灣士林地方法院判處罰金1萬元，仍不知悔改
    。復於95年11月20日晚間8時許，在台北市○○路某處飲用
    酒類已達不能安全駕駛動力交通工具之狀態，仍於同日晚間
    9時20分許，駕駛車牌號碼6E-799號營業小客車，在台北市
    ○○路西向東方向行駛，途經北安路與劍南路口欲左轉劍南
    路時，因酒後判斷及操控能力減弱，撞及對向直行由甲○○
    所騎乘車牌號碼CJZ-127號重機車，甲○○因而人車倒地，
    受有左眼眶挫傷併左眼皮擦傷、雙唇挫傷、左肩挫傷、四肢
    多處擦傷之傷害（過失傷害部分，業經撤回告訴，由原審法
    院為不受理之判決），經警到場處理，發現乙○○酒味濃厚
    ，經施以呼氣酒精測試，其酒後呼氣酒精濃度達每公升零點
    77 毫克。
二、案經台北市政府警察局中山分局報請台灣台北地方法院檢察
    署檢察官偵查起訴。
    理  由
一、上開犯罪事實，迭據被告乙○○於偵審中自白不諱，核與證
    人甲○○所證述情節相符，並有聯合醫院陽明院區診斷證明
    書、臺北市政府警察局中山分局交通分隊交通事故補充資料
    表、交通事故談話紀錄表、道路交通事故現場圖與肇事現場
    、車損照片10張、刑法第185條之3案件生理測試觀察紀錄表
    、舉發違反道路交通管理事件通知單、酒精濃度測試單各1
    紙在卷可資佐證。本案事證明確，被告犯行洵堪認定，自應
    依法論科。
二、核被告乙○○所為，係犯刑法第185條之3之酒後駕車公共危
    險罪。
三、原審對被告為有罪科刑之判決，固非無見。惟查：(一)被告為
    計程車司機，以駕駛為職業之人，竟仍飲酒駕車，危害道路
    交通安全極為嚴重。(二)被告前已有酒後駕車遭查獲並判處刑
    罰之科刑紀錄，有本院前案紀錄表在卷可按，完全不知悔改
    ，再酒後駕車，惡性非輕。(三)被告酒駕為警查獲，對警檢測
    之酒精濃度測試單拒絕簽名，有該酒精濃度測試單在卷可查
    ，犯後毫無悔意，漠視法令。(四)被告酒駕並肇事使人受傷，
    雖和解經告訴人撤回告訴，仍可見其職業駕駛，酒後所致後
    果嚴重，處罰自應從嚴。原審對之僅判處拘役50日，並宣告
    緩刑，實嫌輕縱，而不符合人民對法律之感情。公訴人上訴
    意旨，指摘原判決不當，為有理由，應由本院將原判決撤銷
    改判。爰審酌被告之品行、素行、犯罪情節、犯後態度及上
    揭各情狀，乃判處如主文第二項所示之刑，以示懲儆。又被
    告行為在96年4月24日以前，合於中華民國96年罪犯減刑條
    例之減刑條件，乃依法減為有期徒刑3月又15日，並諭知易
    科罰金之折算標準。
四、據上論斷，應依刑事訴訟法第369條第1項前段、第364條、
    第299條第1項前段，刑法第185條之3、第41條第1項前段、
    中華民國96年罪犯減刑條例第2條第1項第3款、第7條、第9
    條，判決如主文。
本案經檢察官陳玉珍到庭執行職務。
中    華    民    國    96    年    8     月    2     日
                  刑事第十七庭審判長法  官  趙功恆
                                    法  官  陳憲裕
                                    法  官  高明哲
以上正本證明與原本無異。
不得上訴。
                                    書記官  張美華
中    華    民    國    96    年    8     月    2     日
附錄本案論罪科刑法條全文：
刑法第185條之3
服用毒品、麻醉藥品、酒類或其他相類之物，不能安全駕駛動力
交通工具而駕駛者，處1年以下有期徒刑、拘役或3萬元以下罰金
。
